臺灣臺中地方法院刑事判決　　　　　　 94年度交易字第483號
公　訴　人　台灣台中地方法院檢察署檢察官
被　　　告　甲○○
上列被告因過失致死等案件，經檢察官聲請簡易判決處刑 (94年
度偵字第8783號），經本院台中簡易庭認不宜簡易判決處刑而改
依通常程序審理，經本院合議庭裁定適用簡式審判程序，本院判
決如下：
    主    文
甲○○服用酒類，不能安全駕駛動力交通工具而駕駛，處有期徒
刑月。又因過失致人於死，處有期徒刑壹年。應執行有期徒刑
壹年貳月。緩刑伍年。
    犯罪事實
一、甲○○於民國93年12月22日下午8時30分許，在台中市○○
    路上的「龍遠海產店」與友人飲用酒類後，因飲用酒精過量
    ，已達不能安全駕駛動力交通工具之程度，於同日下午9時
    30分許，猶駕駛車牌號碼WP-7613號自小客貨車，由崇德路
    往同市○○街方向行駛，迄同日下午10時5分許，行經同市
    北屯區○○○路○段282之1號由西往東屬右彎之彎道時（往
    東第一枝路燈），原應注意車前狀況，隨時採取必要安全措
    施，且應依速限或標限之規定保持行車速度，並應注意汽車
    在雙向二車道行駛時，在劃有分向限制線之路段，不得駛入
    來車道內，依當時情形，並無不能注意之情事，甲○○竟疏
    於注意，貿然以時速每小時80至90公里之速度，超速行駛，
    並因而跨越分向限制線駛入來車道內，以上揭車輛左前車頭
    撞及由劉財所騎乘，後搭載江羅瓊霞，行駛於對向車道之車
    牌號碼BT5-128號重型機車的前車頭，致劉財因受該撞擊飛
    離機車，復以頭部撞及路旁的路燈燈柱後倒地，當場死亡，
    江羅瓊霞則受有頭部撕裂傷、兩側血胸、氣胸、尺骨、股骨
    、骨盆骨折等傷害（江羅瓊霞過失傷害部分未據提出告訴）
    。甲○○肇事後經人報案，於台中市警察局交通隊警員田幸
    義到場時陳述肇事經過而願接受裁判。
二、案經被害人劉財之子乙○○訴由台中市警察局第五分局報請
    台灣台中地方法院檢察署檢察官偵查起訴。
    理    由
一、上揭犯罪事實，已據被告甲○○於偵訊中供承不諱，核與證
    人乙○○、江佳明、林家榕於警詢中證述之情節相符，復有
    道路交通事故調查報告表（一）（二）、道路交通事故現場
    圖、刑法第185條之3案件測試觀察紀錄表、飲酒後吐氣所含
    酒精濃度測試單、台中縣警察局舉發違反道路交通管理事件
    通知單各1件及照片34張附卷可稽。又本件被害人劉財確因
    本件車禍死亡，亦經檢察官督同檢驗員相驗屍體屬實，製有
    勘驗筆錄、相驗屍體證明書、驗斷書各1份在卷可參。按汽
    車駕駛人飲酒後其吐氣所含酒精成份超過每公升零點25毫克
    以上者不得駕車；行車速度依速限標誌或標線之規定；汽車
    行駛時，駕駛人應注意車前狀況；隨時採取必要之安全措施
    ；汽車在雙向二車道行駛時，在劃有分向限制線之路後，不
    得駛入來車道內，道路交通安全規則第114條第2款、第93條
    第1項、第94條第3項及第97條第2款分別訂有明文。被告駕
    車自應注意上揭規定，而當時天候晴、夜間有照明、速限40
    公里、柏油路面乾燥無缺陷、亦無障礙物、視距良好，有前
    開附卷道路交通事故調查報告表（一）在卷足參，依當時情
    形又非不能注意，其竟疏不注意為之，酒後駕車超速且未注
    意車前狀況以致肇事，被告顯有過失，被告之自白應與事實
    相符。又被告之過失行為，與被害人之死亡間，具有相當因
    果關係。是以，本件事證明確，被告上開犯行，堪以認定。
二、核被告所為係犯刑法第185條之3公共危險罪及第276條第1項
    過失致死罪等罪。其所犯上開二罪間，犯意各別，行為互殊
    ，應予分論併罰。又被告因酒醉駕車，因而致人死亡，就其
    所犯過失致死罪行部分，依道路交通管理處罰條例第86條第
    1項規定加重其刑。又被告肇事後，經人報案，於台中市警
    察局交通隊警員田幸義到場時陳述肇事經過而願接受裁判，
    有警訊筆錄及交通事故調查報告表各1份附卷可佐，核與自
    首要件相符，依刑法第62條前段減輕其刑，並依法先加後減
    之。爰審酌被告酒後駕車，不顧公眾安全，且肇事致人死亡
    ，家屬所受傷痛程度，且犯後坦承犯行等一切情狀，分別量
    處如主文所示之刑，並定其應執行刑。又被告並無前科，未
    曾受有期徒刑以上刑之宣告，有台灣高等法院被告全國前案
    紀錄表1份附卷可佐，其因一時思慮欠週，致犯本案，犯後
    深具悔意，且已與被害人和解賠償其損害，有調解書1份附
    卷可佐，本院認其經此教訓，當知所警惕，應無再犯之虞，
    故本院認其所宣告之刑，以暫不執行為適當，併予宣告緩刑
    伍年，以啟自新。
據上論斷，應依刑事訴訟法第452條、第273條之1第1項、第299
條第1項前段、道路交通管理處罰條例第86條第1項、刑法第185
條之3、第276條第1項、第51條第5款、第62條前段、第74條第1
款，罰金罰鍰提高標準條例第1條前段，判決如主文。
本案經檢察官蔡雯娟到庭執行職務。
中　　華　　民　　國　　94　　年　　11　　月　　2　 　日
                  交通法庭    法  官  郭德進
上正本證明與原本無異。
如不服本判決，應於送達後10日內向本院提出上訴狀（須附繕本
），上訴於台灣高等法院台中分院。
中　　華　　民　　國　　94　　年　　11　　月　　3 　　日
                              書記官  陳惠玲
附錄論罪科刑法條：
刑法第185條之3：
服用毒品、麻醉藥品、酒類或其他相類之物，不能安全駕駛動力
交通工具而駕駛者，處一年以下有期徒刑、拘役或三萬元以下罰
金。
刑法第276條第1項：
因過失致人於死者，處二年以下有期徒刑、拘役或二千元以下罰
金。
                                                      S
